臺灣高等法院刑事裁定　　　　　　　　　　　　　　九十三年度聲再字第一九七號
　　再審聲請人
　　即受判決人　甲　○
右聲請人因偽造有價證券等案件，對於本院九十二年度上更（二）字第七０九號，中
華民國九十二年十二月十日確定判決（臺灣臺北地方法院八十八年度訴字第四三一號
、六五六號，臺灣臺北地方法院檢察署八十七年度偵字第一七五九一、二六二四三號
、八十八年度偵字第二六四、五四九三、六０七二號），聲請再審，本院判決如左：
    主  文
再審之聲請駁回。
    理  由
一、再審聲請意旨略以：原確定判決有發見確實新證據之再審事由：(一)原確定未注意
    證人陳丁興、楊寶珠顯然有利於聲請人之證言，僅稱：核與待證事實無關，不足
    為甲○有利之認定等語，並未說明不採之理由；(二)亦於審判時未注意被害人陳金
    進之證言；(三)又原確定判決未注意卷存之質押書，依原確定判決事實欄認為「：
    ：騙得之電腦、影印機等機具設備則由岳慶祺以其及新好家園餐廳名義於八十七
    年六月二十五日簽立質押書，交由甲○搬至其位於桃園縣龜山鄉○○○街九十二
    號二樓之公司存放：：」，卻於原確定判決理由卻稱「：：被告甲○參與行騙餐
    廳經營權，並參與行騙四部電腦、數位式復合機等物並予藏匿，係犯刑法第三百
    三十九條第一項詐欺取財罪」。但依卷存之質押書所載，新好家園質押予聲請人
    甲○之機器並不包括數位式復合機在內，且依原確定判決附表一編號十三之記載
    ，足見數位式復合機及原確定判決認定岳慶祺向台灣全錄股份有限公司潘德正詐
    騙所得，與聲請人無關，足認原確定判決對於事實之認定確與所採證據不符，且
    原確定判決未予注意該書證（質押書）之記載，足以影響於原確定判決事實之認
    定，據此聲請再審事。
二、按有罪之判決確定後，為受判決人之利益聲請再審，必其聲請之理由合於刑事訴
    訟法（下稱本法）第四百二十條第一項所定情形之一者，始准許之。同條項第六
    款所謂確實之新證據，係指該證據，事實審法院於判決前因未經發見，不及調查
    斟酌，至其後始行發現者而言，若判決前已經當事人提出或聲請調查之證據，經
    原法院捨棄不採者，即非該條款所謂發見之新證據，不得據為聲請再審之原因。
    又所謂確實之新證據，固非以絕對不須經過調查程序為條件，但必須可認為確實
    足以動搖原確定判決而為受判決人有利之判決為限。
三、經查：(一)聲請人執證人陳丁興、楊寶珠之證詞，認原確定判決僅以與待證事實無
    關一詞帶過，並未說明為何不採之理由，為確實之新證據，據以提起再審部分。
    查原確定判決認定聲請人與同案被告岳慶祺等人共同騙取餐廳之經營權之行為，
    構成刑法第三百三十九條第一項詐欺取財罪，聲請人之詐欺取財犯行係在騙取餐
    廳之經營權，是其是否任職於該餐廳，實與其之詐欺行為無涉，是原確定判決就
    聲請人所指證人陳丁興、楊寶珠顯然有利於其之證詞，認未述及就施詐頂店、大
    量叫貨不付錢等，核與待證事實無關連，不足為聲請人有利之認定，業於判決理
    由欄中詳述不採之理由，顯已斟酌，非屬新證據，是此部分再審聲請為無理由，
    應予駁回。(二)聲請人認原確定判決未注意被害人陳金進之證詞部分。查被害人陳
    金進於八十七年八月二十二日偵查中所述：「（問：向你訂貨是何人？）是本名
    楊寶珠但假名是江美惠的人向我訂貨。」等語，係描述其遭詐害之經過，惟原審
    認定詐害被害人陳金進之人係同案被告岳慶祺與林老闆（徐建新）、黃博謙所犯
    ，並非聲請人，是被害人陳金進關於其遭詐害經過之證詞，實與聲請人之詐欺取
    財犯行無涉，自非屬新證據，是此部分之再審聲請，亦無理由，應予駁回。就聲
    請人聲請意旨(三)部分，聲請人認原確定判決就犯罪事實所載質押於其之機具設備
    與理由內所述之機具設備，與卷存之質押書所載顯屬不符為由，聲請再審。觀聲
    請人所提出卷附之質押書，新好家園餐廳質押予聲請人之機器並無包括數位式復
    合機在內，而原判決事實欄亦載明「：：騙得之電腦、影印機等機具設備則由岳
    慶祺以其及新好家園餐廳名義於八十七年六月二十五日簽立質押書，交由甲○搬
    至其位於桃園縣龜山鄉○○○街九十二號二樓之公司存放：：」，原確定判決犯
    罪事實就質押之機具設備之認定，與卷存之質押書並無不相符合之處，而該數位
    式復合機係屬同案被告岳慶祺與自稱陳俊源之男子共同詐騙台灣全錄股份有限公
    司潘德正所詐得之物，與被告之詐欺犯行無關。惟原確定判決於理由欄確有記載
    「：：是本件假藉經營『新好家園餐廳』詐騙財物部分，被告岳慶祺、甲○及未
    經起訴之黃博謙、年約三十餘歲之『林老闆』（徐建新）均有犯意聯絡及行為分
    擔之共犯關係：：被告甲○參與行騙餐廳經營權，並參與行騙四部電腦、數位式
    復合機等物並予藏置：：」，「岳慶祺與林老闆（徐建新）、黃博謙之成年人間
    就附表一編號一至十一之犯行，被告岳慶祺與自稱陳俊源之男子，就附表一編號
    十三、十四之犯行，被告岳慶祺、黃廣田就附表一編號十五、十六之犯行，有犯
    意之聯絡及行為分擔，均為共同正犯。：：附表一所示犯行，甲○未參與，應予
    釐清」，判決理由中似就聲請人是否與同案被告岳慶祺等人詐取財物部分，理由
    前後矛盾，此為判決有無違背法令之問題，況判決理由欄所增列之數位式復合機
    ，雖為質押書中所無，然此部分自始即非被告詐欺犯行之範圍內，而被告之量刑
    係依犯罪事實欄所載之犯罪予以科處，縱判決理由前後矛盾，或有判決違背法令
    ，但仍不影響被告犯罪事實之認定，不足認定聲請人應受無罪、免訴、免刑或輕
    於原判決所認之罪名之判決，顯非聲請再審之事由，此部分之聲請意旨，亦無理
    由，應予駁回。
據上論斷，應依刑事訴訟法第四百三十四條第一項，裁定如主文。
中    華    民    國    九十三    年      五          月     三十一     日
                              臺灣高等法院刑事第二十四庭
                                  審判長法  官  陳  貽  男
                                        法  官  李  世  貴
                                        法  官  陳  憲  裕
右正本證明與原本無異。
不得抗告。
                                        書記官  劉  育  妃
中　　　華　　　民　　　國　　九十三　　年　　　五　　　月　　三十一　　日
